臺灣臺北地方法院民事裁定  
111年度勞補字第267號
聲  請  人
即  原  告  李基誥  
訴訟代理人  韓世祺律師
            朱書瑩律師
相  對  人
即  被  告  門中月有限公司

法定代理人  鍾佳播  
上列當事人間請求確認僱傭關係等事件，本院裁定如下：
    主  文
聲請人即原告應於本裁定送達後5日內繳納調解聲請費新臺幣2,0
00元，逾期未補正，即駁回聲請人即原告之訴。
    理  由
一、按訴訟標的之價額，由法院核定；核定訴訟標的之價額，以
    起訴時之交易價額為準；無交易價額者，以原告就訴訟標的
    所有之利益為準；以一訴主張數項標的者，其價額合併計算
    之。但所主張之數項標的互相競合或應為選擇者，其訴訟標
    的價額，應依其中價額最高者定之；有關勞動事件之處理，
    依本法之規定；本法未規定者，適用民事訴訟法及強制執行
    法之規定；因定期給付涉訟，其訴訟標的之價額，以權利存
    續期間之收入總數為準；期間未確定時，應推定其存續期間
    。但超過5年者，以5年計算，民事訴訟法第77條之1第1項、
    第2項、第77條之2第1項、勞動事件法第15條、第11條定有
    明文。又勞動事件，除有民事訴訟法第406條第1項第2款、
    第4款、第5款所定情形之一、或因性別工作平等法第12條所
    生爭議者外，於起訴前，應經法院行勞動調解程序；前項事
    件當事人逕向法院起訴者，視為調解之聲請；調解之聲請不
    合法者，勞動法庭之法官應以裁定駁回之。但其情形可以補
    正者，應定期間先命補正；聲請勞動調解，應依民事訴訟法
    第77條之20所定額數繳納聲請費，勞動事件法第16條第1項
    、第2項、第22條第1項、勞動事件審理細則第15條第1項分
    別定有明文。另按原告起訴不合程式或不備其他要件者，法
    院應以裁定駁回之。但其情形可以補正者，審判長應定期間
    先命補正，民事訴訟法第249條第1項第6款亦有明定。
二、經查，聲請人即原告提起本件訴訟未據繳納訴訟費用，而聲
    請人並未提出事證釋明本件有勞動事件法第16條第1項所列
    情形，且未見兩造曾經法定調解機關調解未成立之資料，則
    聲請人逕向法院起訴，揆諸前揭說明，應視為勞動調解程序
    之聲請。就聲請人聲明第1項確認兩造間僱傭關係存在部分
    ，聲請人於民國00年0月00日出生，距勞動基準法第54條第1
    項第1款規定強制退休之年齡超過5年，依勞動事件法第11條
    規定，推定本件僱傭關係存續期間為5年，依聲請人主張其
    平均每月薪資新臺幣（下同）6萬7,464元，則本項訴訟標的
    價額應核定為404萬7,840元（計算式：6萬7,464×12月×5年＝
    404萬7,840元）；就聲明第1項請求回復原職部分、聲明第2
    項請求相對人即被告給付已到期之薪資及聲明第3項請求相
    對人按月給付薪資部分，均係以兩造間之僱傭關係存在為前
    提，與聲明第1項請求確認僱傭關係存在部分，雖為不同訴
    訟標的，惟自經濟上觀之，其訴訟目的一致，不超出終局標
    的範圍，訴訟標的價額應擇其中價額較高者定之（最高法院
    95年度台抗字第64號裁定意旨參照），故應以聲明第1項之
    價額404萬7,840元定之。依民事訴訟法第77條之20第1項、
    勞動事件審理細則第15條第1項之規定，應徵勞動調解聲請
    費2,000元。茲依勞動事件法第22條第1項但書規定，限聲請
    人於本裁定送達後5日內，補正如主文所示事項，逾期未補
    正即駁回其訴。
三、依勞動事件法第15條、第22條第1項但書、勞動事件審理細
    則第18條第1項第2款、民事訴訟法第249條第1項但書規定，
    裁定如主文。
中　　華　　民　　國　　111 　年　　5 　　月　　 2　　日
                  勞動法庭    法　官　  梁夢迪
以上正本係照原本作成。
如不服本裁定關於核定訴訟標的價額部分，應於送達後10日內向
本院提出抗告狀，並繳納抗告費新臺幣1,000元；其餘關於命補
繳裁判費部分，不得抗告。
中　　華　　民　　國　　111 　年　　5 　　月　　 2　　日
                              書記官　  曹榮陞